臺灣屏東地方法院屏東簡易庭小額民事判決
110年度屏小字第547號
原      告  第一家庭大樓管理委員會

法定代理人  林思羽  
訴訟代理人  楊芝庭律師
被      告  林東慶  

上列當事人間請求給付管理費事件，本院於民國111年3月7日言
詞辯論終結，判決如下：
    主  文
一、被告應給付原告新臺幣（下同）27,000元，及自民國110年
    5月27日起至清償日止，按週年利率5 ％計算之利息。
二、原告其餘之訴駁回。
三、訴訟費用1,000 元，其中273元由被告負擔，餘由原告負擔
    。
四、本判決第一項得假執行，但被告如以27,000元為原告預供擔
    保，得免為假執行。
    事實及理由
一、原告主張：原告為第一家庭社區依法成立之管理委員會，被
    告為社區內門牌號碼屏東縣○○市○○路000號建物（下稱系爭
    建物）之所有權人，依原告社區規約，每月每戶之管理費用
    應繳金額為450元，未均攤公共設施費用者每戶應繳900元，
    而被告因未加入公共電費之均攤，故應繳管理費900 元，然
    被告就系爭建物自101年1月起至110 年3月間積欠未繳管理
    費共99,000元（900×110個月＝99,000），經原告催繳，惟被
    告不予置理。爰依公寓大廈管理條例第21條、原告社區規約
    約定，提起本件訴訟等語。並聲明：被告應給付原告99,000
    元及自起訴狀送達之翌日起至清償日止，按週年利率5 ％計
    算之利息。
二、被告則以：原告先前依照規約第24條規定繳費是以每月450
    元繳納，而且99年間區分所有權人會議決議店面降價為450
    元，故現任主委以900元收取並無依據，且原告從101年至今
    未催繳，故超過五年之管理費已罹於時效，原告不應再收費
    ，且關於公共電費之均攤問題被告不曾被告知，一直以為被
    扣款之電費均已包含公共電費在內等語，資為抗辯。並聲明
    ：㈠原告之訴駁回；㈡如受不利判決，願供擔保請求宣告免假
    執行。
三、本院之判斷
  ㈠原告主張被告於93年6 月4日因拍賣取得系爭建物即門牌號碼
    屏東縣○○市○○路000號房屋之所有權，並於93年6月15日登記
    完畢，而成為原告社區之區分所有權人，有建物登記第一類
    謄本可稽（本院卷第57至58頁），關於積欠101年1月至110
    年3月之管理費一節，被告也無爭執，僅是對收取費用伊部
    分應是每月450元而非900元，及提出超過5年部分不得請求
    清償之時效抗辯，而關於原告社區管理費之收取標準依據原
    告大樓之規約第24條規定原來為每月900元，但之後經由99
    年區分所有權人會議決議區別為有均攤公共設施用電之住戶
    為每戶450元，沒有均攤之住戶仍按每月900元收取一節，有
    規約可參（本院卷第81頁、本院101年屏小移調字第8號第53
    頁），而根據原告提出之108年修訂之原告社區規約第24條
    記載，管理費調為450元（本院卷第21頁），而證人陳忠傳
    也到院證稱關於管理費何以由99年之450元調整收900元差異
    之過程，是因為大樓有公共設施電表均攤的差別，沒有參加
    均攤的住戶就沒有享有450元費用的優惠，而被告確實未曾
    參與均攤之，至於上述管理費收費有無公告住戶知悉，證人
    證稱在電表通知上也會記載等語（本院卷第128至129頁），
    而根據原告之規約第38條第1項規定，「本規約視需要，得
    經區分所有權人會議修訂，並向主管機關核備後施行。」，
    而關於原告規約第24條也規定管理費之分擔標準及收繳、支
    付，可見關於原告社區關於管理費之收取條件既是規定入規
    約內，則修訂收費標準依規約第38條規定，自也應經由區分
    所有權人會議決議修訂之後，報備主管機關核備施行之方可
    對住戶按規約規定收取，而關於前揭分攤公共設施電費之住
    戶只收450元，但未均攤之住戶收費900元一節，並未見原告
    提出修訂後之規約或者區分所有權人住戶決議佐證之，則雖
    然被告確實未加入分攤公共設施電費，也經臺灣電力股份有
    限公司屏東區營業處111年1月20日屏東字第1111350631號函
    覆在卷（本院卷第185頁），然關於對被告收費依據規約自
    應按照規約第24條之規定收取之，即是108年修訂後之450元
    而非900元，有108年修訂之原告社區規約第24條記載管理費
    調為450元可佐證（本院卷第21頁），故原告請求從101年1
    月到110年3月之管理費每月應是450元，合計為49,500元，
    故原告請求99,000元於超過上述範圍部分即無依據，而應駁
    回之。
　㈡又被告提出5年時效抗辯，而證人陳忠傳也到院證稱關於管理
    費催繳只有一戶需要催繳，從101年1月開始到110年3月間之
    管理費繳納情況是沒有繳納過，而有無對被告催繳過一節，
    證人證稱105年寄過存證信函催繳過，之後有無起訴或聲請
    支付命令一事，證人則證稱「不知悉」等語，而原告訴訟代
    理人也陳稱確有催繳過等語（分見本院卷第128至129、第13
    0頁），而按「利息、紅利、租金、贍養費、退職金及其他
    一年或不及一年之定期給付債權，其各期給付請求權，因五
    年間不行使而消滅。」，又按「消滅時效，因左列事由而中
    斷：一、請求。二、承認。三、起訴。左列事項，與起訴有
    同一效力：一、依督促程序，聲請發支付命令。二、聲請調
    解或提付仲裁。三、申報和解債權或破產債權。四、告知訴
    訟。五、開始執行行為或聲請強制執行。」，「時效因請求
    而中斷者，若於請求後六個月內不起訴，視為不中斷。」民
    法第126條、第129條、第130條各有規定，查管理費屬於定
    期給付之債權性質，而原告除105年催繳過後並未持續起訴
    請求，故其時效因於請求後六個月內不起訴，視為不中斷。
    本件原告是於110年4月21日起訴，有本院收文戳記可參，故
    起訴後往前回溯5年應是105年4月22日起算之管理費，則關
    於從101年1月到105年3月之管理費均因5年未請求而罹於時
    效，被告則可拒絕清償之。
　㈢綜上，原告請求之金額從105年4月到110年3月止，合計60個
    月按每月450元計算為27,000元，從而，原告請求被告就系
    爭建物給付自105 年4 月至110年3 月間共60個月之管理費
    ，按每月450元計算管理費共27,000元部分，即屬有據，至
    於101年1月到105年3月間之管理費，被告主張時效抗辯並拒
    絕給付，核有理由。 
  ㈣末按給付有確定期限者，債務人自期限屆滿時起，負遲延  
    責任。給付無確定期限者，債務人於債權人得請求給付時，
    經其催告而未為給付，自受催告時起，負遲延責任。其經債
    權人起訴而送達訴狀，或依督促程序送達支付命令，或為其
    他相類之行為者，與催告有同一之效力。前項催告定有期限
    者，債務人自期限屆滿時起負遲延責任，為民法第229 條所
    明定。又遲延之債務，以支付金錢為標的者，債權人得請求
    依法定利率計算之遲延利息。但約定利息較高者，仍從其約
    定利率；而應付利息之債務，其利率未經約定，亦無法律可
    據者，週年利率為5 ％，民法第233 條第1 項、第203 條亦
    有明文。查原告起訴狀繕本係於110 年5 月26日送達被告，
    此有送達證書在卷可稽（見本院卷第27頁），故原告請求被
    告給付自起訴狀繕本送達被告之翌日即110 年5 月27日起至
    清償日止，按週年利率5 ％計算之法定遲延利息，即屬有據
    。
四、綜上所述，原告依公寓大廈管理條例第21條規定、原告社區
    規約約定，請求被告給付27,000元及自110 年5 月27日起至
    清償日止，按週年利率5 ％計算之利息，為有理由，應予准
    許，逾此範圍之請求，為無理由，應予駁回。
五、本件為小額訴訟程序所為被告敗訴之判決，依民事訴訟法第
    436 條之20規定，應依職權宣告假執行。而被告陳明願供擔
    保請准宣告免為假執行，經核無不合，爰酌定相當之擔保金
    額准許之。另依同法第436 條之19第1 項規定，確定本件訴
    訟費用額為1,000 元（即第一審裁判費），並依職權酌定訴
    訟費用之負擔如主文第3 項所示。
六、本件事證已臻明確，兩造其餘攻擊防禦方法及舉證，經核均
    與判決結果不生影響，爰毋庸逐一論述，附此敘明。
七、訴訟費用負擔之依據：民事訴訟法第79條。
中　　華　　民　　國　　111 　年　　3 　　月　　22　　日
                   屏東簡易庭      法　官 潘  快
以上為正本，係照原本作成。
如不服本判決，應於判決送達後二十日內，以判決違背法令為理
由，向本院提出上訴狀並表明上訴理由（上訴理由應表明：一、
原判決所違背之法令及其具體內容；二、依訴訟資料可認為原判
決有違背法令之具體事實），如未表明上訴理由者，應於上訴後
二十日內向本院提出上訴理由書。如委任律師提起上訴者，應一
併繳納上訴審裁判費。
中　　華　　民　　國　　111 　年　　3 　　月　　22　　日
                                  書記官　鍾嘉芸